【裁判字號】    97,上訴,3458
【裁判日期】    970812
【裁判案由】    毒品危害防制條例
【裁判全文】
臺灣高等法院刑事判決                97年度上訴字第3458號
上  訴  人
即  被  告  甲○○
                    （另案在臺灣臺北監獄臺北分監執行中）
上列上訴人因違反毒品危害防制條例案件，不服臺灣板橋地方法
院97年度訴字第1232號，中華民國97年4月30日第一審判決（起
訴案號：臺灣板橋地方法院檢察署97年度毒偵字第2112、2430號
），提起上訴，本院判決如下：
    主  文
上訴駁回。
    理  由
一、按不服地方法院之第一審判決而上訴者，應向管轄第二審之
    高等法院為之，上訴書狀應敘述具體理由，刑事訴訟法第
    361條定有明文。又第二審法院認上訴書狀未敘述理由或上
    訴有第362條前段之情形者，應以判決駁回之，同法第367條
    前段亦規定甚明。所謂不服第一審判決之具體理由，必係依
    卷內既有訴訟資料或提出新事證，指摘或表明第一審判決有
    何採證認事、用法或量刑等足以影響判決本旨之不當或違法
    ，而構成應予撤銷之具體事由，始足當之。倘僅泛言原判決
    認定事實錯誤、違背法令、量刑失之過重或輕縱，而未依上
    揭意旨指出具體事由，或形式上雖已指出具體事由，然該事
    由縱使屬實，亦不足以認為原判決有何不當或違法者，皆難
    謂係具體事由，俾與第二審上訴制度在請求第二審法院撤銷
    、變更第一審不當或違法之判決，以實現個案救濟及節制濫
    行上訴之立法目的相契合。是倘上訴人之上訴書狀雖敘述上
    訴理由，惟並未具體敘述第一審判決有何不當或違法情形，
    即與未敘述具體理由無異，所為上訴，即非適法。
二、原判決認定上訴人即被告甲○○於民國97年2月17日白天，
    在臺北縣三峽鎮某自用小客車上，以香菸施用第一級毒品海
    洛因1次，又於同日下午4時許，在臺北縣新莊市○○路188
    弄5號4樓之6住處內，以玻璃球燒烤方式施用第二級毒品甲
    基安非他命1次，因而論處上訴人施用第一級毒品及施用第
    二級毒品罪刑（分處有期徒刑8月、5月，定應執行有期徒刑
    1年），扣案海洛因5包、甲基安非他命2包均沒收銷燬，扣
    案電子磅秤1臺、分裝袋3包、分裝杓3支均沒收，已詳敘所
    憑證據與認定之理由。所為論斷，經核並無違誤，量刑亦屬
    允當。
三、上訴意旨略稱：原判決單以上訴人有前科紀錄，就認定仍未
    知所戒慎；既認上訴人施用毒品係自戕身心健康為主，及確
    有悔改之心，又未給予自新改過機會，懇請撤銷原判決，予
    以自新機會等語。惟上訴人有施用毒品前科，於95年間經觀
    察、勒戒執行完畢，為國防部軍事法院檢察署檢察官處分不
    起訴確定，又於96年間施用毒品，經原審法院於96年間判處
    有期徒刑4月確定，尚未執行，竟於觀察、勒戒執行完畢釋
    放後5年內再犯本件施用毒品二罪，依毒品危害防制條例第
    23條第2項規定，即不須再經觀察、勒戒處分，而應予追訴
    處罰。原判決乃說明依此前科紀錄，應依毒品危害防制條例
    規定予以科刑，及審酌刑法第57條所列各款事項而為刑之量
    定之理由。被告認原判決單以其有前科即不予改過自新機會
    云云，指摘原判決量刑未給從輕量刑，給予自新機會，顯非
    依據卷內訴訟資料，具體指摘原判決於認定事實、適用法律
    或量刑等項有何違法或不當。依上開說明，其上訴顯不合法
    律上程式，應予駁回，並不經言詞辯論為之。
據上論斷，應依刑事訴訟法第367條前段、第372條，判決如主文
。
中    華    民    國    97    年     8    月    12    日
                  刑事第二庭審判長法  官  呂丹玉
                                  法  官  李麗玲
                                  法  官  林恆吉
以上正本證明與原本無異。
施用第一級毒品部分，如不服本判決，應於收受送達後10日內向
本院提出上訴書狀，其未敘述上訴之理由者並得於提起上訴後10
日內向本院補提理由書狀（均須按他造當事人之人數附繕本）。
施用第二級毒品部分不得上訴。
                                  書記官  陳啟文
中    華    民    國    97    年     8    月    12    日
附錄：本案論罪科刑法條全文
毒品危害防制條例第10條
施用第一級毒品者，處6月以上5年以下有期徒刑。
施用第二級毒品者，處3年以下有期徒刑。


司法院資訊處製作；財團法人民間司法改革基金會備份。
